【裁判字號】    94,訴,490
【裁判日期】    951026
【裁判案由】    擄人勒贖等
【裁判全文】
臺灣苗栗地方法院刑事判決               94年度訴字第490號
公  訴  人  臺灣苗栗地方法院檢察署檢察官
被      告  亥○○
                      號
                    （另案於台灣新竹監獄執行中）
指定辯護人  陳盈壽 律師
上列被告因擄人勒贖等案件，經檢察官提起公訴（94年度偵字第
2980號、第2981號、第2995號、第3195號、第3213號、第3217號
、第3237號、第3363號、第3523號），及移請併案審理（臺灣新
竹地方法院檢察署94年度偵字第6044號、第6169號）本院判決如
下：
    主  文
亥○○共同連續犯結夥攜帶兇器強盜罪，處有期徒刑拾伍年陸月
。扣案如附表三編號2 、4 所示之槍枝（槍枝管制編號：000000
0000、0000000000）貳枝，均沒收。
    事  實
一、亥○○意圖為自己不法之所有，基於竊盜之概括犯意，獨自
    1 人或與張鴻順2 人，於附表一所示時間、地點，連續為附
    表一之竊盜犯行。又亥○○夥同壬○○、酉○○及另2 至3
    名姓名年籍不詳之成年男子，或夥同壬○○、酉○○、戌○○及辛○○等4 人，或與綽號「文正」之不詳姓名年籍之成
    年男子，或夥同張鴻順、綽號「毛仔」之不詳姓名年籍成年
    男子等人，基於強盜之概括犯意，及未經許可持有具殺傷力
    改造槍枝之共同犯意聯絡，共同為附表二所示之強盜犯行（
    上開犯罪行為之行為人、犯罪時間、犯罪地點、被害人、犯
    罪手法、持有槍枝、所得財物均詳如附表）及未經許可持有
    具殺傷力改造槍枝之犯行。
二、亥○○意圖為自己不法所有，基於恐嚇取財之概括犯意，先
    於民國94年7 月27日與壬○○強盜取得附表二編號5 申○○
    駕駛之車號6329－KP號自用小客車後，有與壬○○基、酉○○基於恐嚇取財之共同犯意聯絡，由亥○○接續於94年7 月
    29 日14 時43分許、17時5 分許、19時29分許，在壬○○之
    陪同下，在新竹縣竹東鎮○○路19號前（第1 通，公共電話
    號碼：00-0000000）及新竹縣新豐鄉道○街（第2 、3 通，
    公共電話號碼：00-0000000），利用公用電話撥打申○○之
    夫午○○門號0000000000行動電話，向午○○恐嚇稱要拿回
    車號6329-KP 號自用小客車，則要匯款新台幣（下同）70萬
    元至指定之中華郵政00000000000000帳戶，經午○○要求降
    價後，降為15萬，惟最後午○○並未匯款而不遂。
三、亥○○與張鴻順竊取附表一編號3 所示地○○所有車號JW－
    5659號自小客車後，亥○○承前恐嚇取財之概括犯意，與張
    鴻順基於恐嚇取財之共同犯意聯絡，於94年10月23日晚上9
    時許，由亥○○打電話與地○○向其恐嚇稱：要車的話，要
    給10萬元整等語，經地○○要求降價後，降為5 萬元，雙方
    並約定車取款之時地。繼由張鴻順依約於同年月25日下午1
    時許，至新竹縣竹北六家高鐵前與地○○碰面，張鴻順於取
    款5 萬元後，乃交還該車鑰匙予地○○，並帶同地○○至停
    車地點取車。
四、嗣經警於94年11月9 日在新竹縣新豐鄉中崙村285 之5 號查
    獲亥○○，扣得具殺傷力之90改造手槍2 枝（槍枝管制編號
    ：0000000000、0000000000）、克拉克改造手槍2 枝（槍枝
    管制編號：0000000000、0000000000）、改造子彈12顆，亥
    ○○所有製造槍枝及子彈之工具1 批，及不具殺傷力之仿AK
    47步槍製造之槍枝1 枝、PBK 八釐米手槍1 枝、AK47玩具子
    彈78顆、改造子彈12顆。
五、案經丁○○、丑○○訴由苗栗縣警察局頭份分局、苗栗縣警
    察局苗栗分局、竹南分局報請臺灣苗栗地方法院檢察署檢察
    官偵查起訴，及新竹縣警察局橫山分局報請臺灣新竹地方法
    院檢察署檢察官偵查後移送併案審理。
    理  由
一、按被告以外之人於審判外之陳述，雖不符前4 條之規定，而
    經當事人於審判程序同意作為證據，法院審酌該言詞陳述或
    書面陳述作成時之情況，認為適當者，亦得為證據。當事人
    、代理人或辯護人於法院調查證據時，知有第159 條第1 項
    不得為證據之情形，而未於言詞辯論終結前聲明異議者，視
    為有前項之同意。刑事訴訟法第159 條之5 定有明文。查被
    告之指定辯護人雖曾對證人於警詢筆錄之證據能力聲明異議
    ，惟被告及辯護人於本院審理時，均已捨棄對證據能力之爭
    執（見本院四卷第154 頁），是被告亥○○、辯護人及檢察
    官於言詞辯論終結前，對於卷內被告以外之人警詢筆錄等證
    據，均無異議，應視為已同意以之作為證據，且經本院審酌
    後，認無不適當之情形，則本院調查之卷內證據均有證據能
    力，合先敘明。
二、上開事實業據被告亥○○，及同案被告壬○○、酉○○、亥
    ○○、辛○○、戌○○等人，於警詢、偵查中及本院審理時
    坦承不諱，核與如附表一、二所示辰○○等被害人警詢中指
    訴之被害情節相符。另有下列證據附卷可參：
  (一)事實欄一所載附表一之竊盜部分：(1)編號1 部分，有被害人
    庚○○於警詢證述之被害情節（見臺灣新竹地方法院檢察署
    94年度偵字第6044號偵查卷第127 頁）。(2)編號2 部分：有
    被害人乙○○於警詢時供述之被害情節，並有贓物認領保管
    單1 紙在卷可佐（見臺灣新竹地方法院檢察署94年度偵字第
    6044號偵查卷第129 至131 頁）。(3)編號3 部分，有被害人
    地○○於警詢時供述之被害情節，並指認張鴻順係收取款項
    及交付被竊車輛鑰匙之人（見臺灣新竹地方法院檢察署94年
    度偵字第6169號偵查卷第20至24頁）。(4)編號4 部分，有被
    害人賴宏瑞於警詢時供述之被害情節，並有贓物認領保管單
    1 紙在卷可佐（見臺灣新竹地方法院檢察署94年度偵字第60
    44號偵查卷第132 至134 頁）。(5)編號5 部分，有被害人卯
    ○○於警詢時供述之被害情節，並有贓物認領保管單1 紙在
    卷可佐（見臺灣新竹地方法院檢察署94年度偵字第6044 號
    偵查卷第141 至143 頁）。被告亥○○自白與事實相符，所
    為上開竊盜犯行，洵堪認定。
  (二)事實欄一所載附表二之強盜部分：(1)編號1 部分有，被害人
    孫新葉、辰○○於警詢時證述之被害情節（見94年度他字第
    272 號第12至21頁），並有辰○○之診斷明書1 紙在卷可佐
    （同上卷第22頁）。(2)編號2 部分，有被害人甲○○、戊○○於警詢時指訴之被害情節、贓物認領保管單1 紙（見94年
    度偵字第2995號卷第180 至190 頁），又經被害人丘至強、
    戊○○於偵查中證述綦詳（見94年度偵字第2995號卷第287
    至288 頁）。(3)編號3 部分，有被害人子○○於警詢、偵查
    中指訴甚詳（見94年度偵字第2995號卷第109 至112 、288
    頁）。(4)編號4 部分，有被害人丁○○於警詢、偵查中指訴
    之被害經過，並指認共同被告酉○○（見94年度偵字第2995
    號卷第113 至123 、288 至289 頁）。(5)編號5 部分，有被
    害人申○○於警詢及偵查中指訴之被害情節，並指認共同被
    告酉○○（見94年度偵字第3217號第40至43頁、94年度偵字
    第2995號卷第289 至290 頁），另有車籍作業系統查詢認可
    資料、重光醫院診斷證明書各1 紙在卷可參（見94年度偵字
    第3217號第70、72頁）。(6)編號6 部分，有被害人宙○○、
    丑○○、巳○○、證人羅鶯芳等人於警詢及偵查中指訴被害
    情節，宙○○並指認被告壬○○、亥○○、辛○○及戌○○
    等人（見94年度2981號卷第61至105 頁）。另證人即共同被
    告戌○○於偵查中具結證稱：是亥○○提議要押走宙○○，
    他們本來要辛○○把宙○○騙出來，黑吃黑，搶他的毒品，
    我們到那裡時，亥○○發現宙○○打電話要找一群人，亥○○不高興，就等對方的人走了之後，說先把宙○○押走，事
    後我分到1 萬元，辛○○分到1 萬5 千元等語（見94年度偵
    字第2995號卷第244 頁），足認被告亥○○、壬○○、辛○○及戌○○等人等押走被害人宙○○，係基於強盜財物之犯
    意，而非基於擄人勒贖之犯意。又共同被告壬○○、戌○○
    、辛○○事前參與謀議，且有參與強押被害人宙○○之強盜
    部分行為，被告戌○○、辛○○亦有分得部分贓款，是被告
    壬○○、戌○○、辛○○3 人，就編號6 之各次強盜犯行均
    為共犯。又此部分強盜之被害人除宙○○外，尚有丑○○、
    巳○○及宇○○等人，被害法益非單一，且分別於不同時間
    、地點先後遭被告亥○○等人強盜財物，故應成立連續數行
    為之連續犯。(7)編號7 部分，有被害人未○○於警詢時證述
    之被害情節，及贓物認領保管單1 紙（見臺灣新竹地方法院
    檢察署94年度偵字第60 44 號偵查卷第121 至122 、131 頁
    ）。(8)編號8 部分，有被害人丑○○、羅菩提、己○○、天
    ○○及宙○○於警詢時證述之被害情節，並指認被告亥○○
    ，復有贓物認領保管單1 紙在卷可證（見臺灣新竹地方法院
    檢察署94年度偵字第6169號偵查卷第30至49頁）。(9)編號9
    部分，有被害人寅○○於警詢時證述之被害情節，並指認被
    告亥○○及共犯張鴻順，復有贓物認領保管單1 紙在卷可佐
    （見臺灣新竹地方法院檢察署94年度偵字第6044號偵查卷第
    135 至140 頁）。(10)編號10部分，有被害人丙○○於警詢時
    證述之被害情節，並指認被告亥○○，復有竹南鎮○○路與
    三泰街口監視錄影照片2 張在卷可佐（見臺灣新竹地方法院
    檢察署94年度偵字第6169號偵查卷第50至55頁）。被告亥○○自白與事實相符，上開強盜犯行洵堪認定。
  (三)被告亥○○於附表二所示之各次強盜犯行中所持有之槍枝，
    被告亥○○供稱：編號1 攜帶槍枝管制編號0000000000號之
    槍枝，編號7 、8 攜帶槍枝管制編號0000000000之槍枝，編
    號9 、10攜帶槍枝管制編號0000000000之槍枝，編號2 、3
    、5 、6 等次未攜帶，係別人攜帶等語（見本院四卷第164
    頁）。而被告亥○○所為附表二各次強盜犯行使用槍枝經送
    鑑結果如下：
    (1)被告亥○○於附表二編號2 、3 、4 、5 、6 所示之強盜
      犯行，係與同案被告壬○○等人共同持有扣案仿WALTHER
      廠PPK/ S型半自動手槍製造之具殺傷力改造手槍1 枝（如
      附表三編號2 所示，槍枝管制編號0000000000），經送內
      政部警政署刑事警察局鑑定，該局鑑定結果為：「送鑑改
      造手槍壹枝（槍枝管制編號0000000000），認係由仿WALT
      HER 廠PPK/ S型半自動手槍製造之玩具手槍換裝土造金屬
      槍管改造而成之改造手槍，機械性能良好，可供擊發適用
      子彈使用，認具殺傷力。」有該局94年8 月15日刑鑑字第
      0940119156號槍彈鑑定書1 份附卷可參（見苗栗地方法院
      檢察署94年偵字第29 80 號卷第258 至262 頁）。
    (2)被告亥○○於附表二編號1 、7 、8 、9 、10所示強盜犯
      行持有之槍枝：附表二編號1 所示之強盜犯行，所持有
      之仿半自動手槍外型製造之空氣手槍，以壓縮氣體為發射
      動力之克拉克改造手槍1 枝（附表三編號5 所示，槍枝管
      制編號0000000000，含彈匣1 個）經內政部警政署刑事警
      察局94年12月22日刑鑑字第940172 650號槍彈鑑定書鑑定
      結果：經檢視，欠缺裝填彈丸及儲氣裝置之彈匣，無法供
      發射彈丸使用，依現狀，認不具殺傷力。附表二編號7
      、8 所示之強盜犯行，所持有仿FN廠1910型半自動手槍製
      造之PBK 八厘米手槍（如附表三編號7 所示，槍枝管制編
      號0000000000），經內政部警政署刑事警察局94年12月22
      日刑鑑字第000000000 號槍彈鑑定書鑑定結果經檢視，欠
      缺金屬槍管，無法供發射彈丸使用，認不具殺傷力。（見
      臺灣新竹地方法院檢察署94年度偵字第6169號偵查卷第62
      至71頁）。附表二編號9 、10所示中持有之仿BERETTA
      廠M9型半自動手槍製造之槍枝換裝土造金屬槍管、槍機而
      成之90改造手槍（如附表三編號4 所示，槍枝管制編0000
      000000）1 枝，經內政部警政署刑事警察局94年12月22日
      刑鑑字第000000000 號槍彈鑑定書鑑定結果認機械性能良
      好，可擊發適用子彈，具殺傷力（見同上偵卷第62至71頁
      ）。
  (四)事實欄二之恐嚇取財部分，有被害人午○○（即陳寶蓮之夫
    ）於警詢時指訴綦詳（見94年度偵字第3217號卷第44至47頁
    ），復有被害人午○○0000000000號行動電話之通聯調閱查
    詢單11紙、公共電話號碼00-0000000、00-0000000通聯調閱
    查詢單1 紙，附卷可證（見94年度偵字第3217號卷第73至84
    頁），被告亥○○與共同被告壬○○、酉○○3 人所為恐嚇
    取財未遂之犯行，事證明確。
  (五)事實欄三之恐嚇取財部分，有被害人地○○於警詢時供述之
    被害情節，並指認張鴻順係收取款項及交付被竊車輛鑰匙之
    人（見臺灣新竹地方法院檢察署94年度偵字第6169號偵查卷
    第20至24頁）。被告亥○○與張鴻順共同為恐嚇取財之犯行
    ，事證明確。
三、論罪科刑：
  (一)被告等行為後，中華民國刑法於94年2 月2 日總統華總一義
    字第09400014901 號令修正公布，並自95年7 月1 日施行。
    刑法第28條規定業經修正公布，修正前之規定為：「二人
    以上共同實施犯罪之行為者，皆為正犯」，修正後之規定為
    ：「二人以上共同實行犯罪之行為者，皆為正犯。」本案被
    告等所為，不論依修正前、後刑法第28條規定，均成立共同
    正犯，依刑法第2 條第1 項前段，自應適用行為時即修正前
    之刑法第28條規定。其中關於罰金最低額部分，依修正後
    刑法第33條第5 款規定為「新臺幣1 千元以上，以百元計算
    之。」較舊法所定罰金最低額為銀元1 元以上為重，依刑法
    第2 條第1 項規定，以修正前有利於被告。而就罰金易服
    勞役部分，被告行為時，刑法第42條第2 項前段規定：「易
    服勞役以1 元以上3 元以下，折算1 日，」而此並依修正前
    罰金罰鍰提高標準條例第2 條前段規定，就其原定數額提高
    為1 百倍折算1 日，是被告行為時之易服勞役折算標準，應
    以銀元300 元即新台幣900 元折算1 日。而修正後之刑法第
    42條第3 項前段規定：「易服勞役以新臺幣1 千元、2 千元
    或3 千元折算1 日，」比較修正前後之易服勞役折算標準，
    以修正後之規定，較有利於被告等。關於牽連犯部分，新
    法刪除第55條關於牽連犯之規定，依修正前刑法第55條牽連
    犯之規定，係從一重之罪處斷；依新法既已刪除牽連犯之規
    定，則被告所犯各罪應依數罪併罰之規定分論併罰。比較新
    舊法之規定，修正後之規定並非較有利於被告，因此，應適
    用修正前刑法第55條牽連犯之規定。又其中刑法第56條關
    於連續犯之規定業已刪除，是被告犯後法律已有變更，而本
    件被告於舊法時期所犯之數次加重強盜罪，依修正施行前刑
    法第56條之規定，為連續犯，應以加重強盜論以1 罪，並得
    加重其刑至2 分之1 ；而依修正施行後之刑法，並無連續犯
    之規定，且依新法應各別多次論斷之結果〈即數罪併罰〉，
    其刑度顯較修正前應依刑法第56條之規定以連續犯論以1 罪
    為重，是應以修正前刑法第56條連續犯之規定有利於被告。
    數罪併罰定應執行刑部分，修正前刑法第51條規定：「數
    罪併罰，分別宣告其罪之刑，依左列各款定其應執行者：」
    其中第5 款規定：「宣告多數有期徒刑者，於各刑中之最長
    期以上，各刑合併之刑期以下，定其刑期。但不得逾20年。
    」修正後刑法第51條第5 款規定：「宣告多數有期徒刑者，
    於各刑中之最長期以上，各刑合併之刑期以下，定其刑期。
    但不得逾30年。」比較結果，修正前刑法第51條第5 款規定
    較有利於被告。再比較時應就罪刑有關之共犯、未遂犯、想
    像競合犯、牽連犯、連續犯、結合犯，以及累犯加重、自首
    減輕暨其他法定加減原因〈如身分加減〉與加減例等一切情
    形，綜其全部罪刑之結果而為比較。經本院綜合比較上開共
    犯、罰金刑最低額、罰金易服勞役、累犯、牽連犯、連續犯
    及數罪併罰之結果，以被告行為時之規定較有利於被告，應
    依刑法第2 條第1 項前段之規定，而適用修正施行前刑法關
    於共犯、罰金最低額、數罪併罰、牽連犯及連續犯之規定。
  (二)公訴人原認被告亥○○與共同被告壬○○、酉○○、戌○○
    及辛○○等人於附表二編號6 所為，係犯刑法第347 條第1
    項擄人勒贖罪。惟按擄人勒贖罪，係指其擄人行為出於勒贖
    之目的者而言，如果架擄目的別有所在，縱令擄得以後復變
    計勒贖，仍不得以擄人勒贖論罪；又擄人勒贖罪必須先有勒
    贖之意思，而後為擄人之行為，始克相當。如原非本於勒贖
    之意思，僅係意在強盜，且被害人之行動自由早已在其非法
    控制之下，惟因強取被害人隨身現有之財物，意猶未足，只
    是藉端繼續以非法剝奪人行動自由之方法剝奪人之行動自由
    ，並用強脅手段以達使其接續交付財物之目的，而表示如不
    聽從即不釋放者，應係強盜及妨害自由之接續或繼續行為，
    不得另以擄人勒贖罪論處，最高法院24年上字第5011號判例
    、79年度台上字第1398號判決要旨分別著有明文。查被告亥
    ○○與共同被告壬○○、酉○○、戌○○、辛○○等人，強
    押被害人宙○○之初，係基於強盜被害人宙○○之財物，業
    如前述，其後以妨害宙○○自由之方式，致使被害人丑○○
    、巳○○、宇○○等人不能抗拒，而連續強盜被害人之財物
    ，仍屬強盜行為，不得另以擄人勒贖罪論處，然此部分業經
    公訴人當庭變更起訴法條為刑法第330 條第1 項結夥三人以
    上攜帶兇器加重強盜罪，是不另依刑事訴訟法第300 條之規
    定變更起訴法條，附此敘明。
  (三)被告亥○○於事實欄一所為如附表一、二所示各編號犯行之
    所犯法條，均詳如附表一、二所載。被告亥○○於事實欄一
    附表一所為，係犯刑法第320 條第1 項之竊盜罪、第321 條
    第1 項第3 款之加重竊盜、第321 條第1 項第4 款、第3 款
    之加重竊盜罪；被告亥○○於事實來一附表二所為，係犯刑
    法第330 條第1 項攜帶兇器加重強盜罪、刑法第330 條第1
    項結夥3 人以上攜帶兇器強盜罪、刑法第330 條第2 項、第
    1 項結夥3 人以上攜帶兇器強盜未遂罪；槍砲彈藥刀械管制
    條例第8 條第4 項之未經許可持有具殺傷力槍枝罪。
  (四)被告亥○○就附表一之編號3 、5 號所示之竊盜犯行與張鴻
    順有犯意聯絡及行為分擔，應論以共同正犯。被告亥○○於
    附表一之編號4 號所示之竊盜犯行，與張鴻順及綽號「毛仔
    」之成年男子有犯意聯絡及行為分擔，應論以共同正犯。被
    告亥○○於附表二所示之各次強盜及未經許可持有具殺傷力
    改造槍枝犯行分別與共同被告壬○○、酉○○、辛○○、戌
    ○○、張鴻順、另2 名年籍不詳之男子間，均有犯意聯絡及
    行為分擔，應論以共同正犯。按想像競合犯、牽連犯或連續
    犯之裁判上一罪，倘遇有競合時，如行為人之數行為所犯數
    罪，具有連續關係，又有想像競合或牽連關係之重疊法律現
    象，則連續犯罪之一部，既與他罪競合或牽連，自應包括的
    先將全部之連續各行為論以一罪，再按想像競合或牽連犯之
    例，從一重處斷，不得以數罪併合處罰之（最高法院93年度
    台上字第1691號判決要旨參照）。被告亥○○於附表一所示
    之多次竊盜犯行，時間緊接，觸犯基本構成要件相同之罪名
    ，顯係出於概括犯意反覆為之，均為連續犯，應依修正前刑
    法第56條之規定，論以情節較重即附表一編號4 之結夥3 人
    以上攜帶兇器加重竊盜罪1 罪，並加重其刑。又被告亥○○
    2 次恐嚇取財犯行，時間緊接，觸犯基本構成要件相同之罪
    名，顯係出於概括犯意反覆為之，均為連續犯，應依修正前
    刑法第56條之規定，論以情節較重即恐嚇取財既遂1 罪，並
    加重其刑。被告亥○○前後多次強盜犯行，時間緊接，觸犯
    基本構成要件相同之罪名，顯係出於概括犯意反覆為之，均
    為連續犯，應依修正前刑法第56條之規定，論以情節較重，
    即限制被害人宙○○行動自由較久之結夥三人以上攜帶兇器
    加重強盜之1 罪，並加重其刑。被告亥○○與共同被告壬○○共同持有具殺傷力改造槍枝罪部分，係供犯加重強盜犯行
    所用之工具；被告亥○○結夥3 人以上攜帶兇器竊盜車牌部
    分，係為免犯強盜案時遭警查緝，供強盜犯行所用；又被告
    亥○○竊取地○○所有車號JW－5659號自小客車，係為向被
    害人地○○恐嚇取財之用。是被告亥○○所犯未經許可持有
    具殺傷力改造槍枝罪、連續結夥三人以上攜帶兇器加重強盜
    、連續結夥3 人以上攜帶兇器竊盜及連續恐嚇取財4 罪間，
    各有方法、結果之牽連關係，為牽連犯，應依修正前刑法第
    55 條 之規定，從一重之連續結夥三人以上攜帶兇器加重強
    盜罪處斷。
  (五)爰審酌被告亥○○，年青力壯，不思靠已之力賺取財物，為
    圖不法利得，連續多次攜帶具殺傷力之改造槍枝或兇器強盜
    被害人財物，被害人數眾多，甚有在路上隨機圍堵被害人車
    輛而強盜財物者，危害社會治安甚鉅，且嚴重危及他人生命
    、身體及財產之安全，被告亥○○更有提供作案之具殺傷力
    改造槍枝，惡性重大，惟被告亥○○犯後坦承全部犯行，節
    省有限之司法資源，犯後態度尚稱良好等一切情狀，量處如
    主文所示之刑，以示懲儆。。
  (六)扣案仿WALTHER 廠PPK/S 型半自動手槍改造之具殺傷力改造
    手槍1 枝（槍枝管制編號0000000000，同案被告壬○○所持
    有之槍枝）；另仿BERETTA 廠M9型半自動手槍製造之槍枝換
    裝土造金屬槍管、槍機而成之90改造手槍（槍枝管制編0000
    000000）1 枝，均係違禁物，應依刑法第38條第1 項第1 款
    之規定宣告沒收。另被告亥○○於附表一編號1 、2 所示用
    之扳手，編號4 、5 所使用之六角扳手，及附表二編號5 所
    示強盜犯行中，所使用之高爾夫球桿，並無證據證明係被告
    亥○○所有，且均未扣案，為免將來執行困難，爰不併予宣
    告沒收。至被告亥○○所使用經鑑定無殺傷力之槍枝，非屬
    違禁物，因被告亥○○另涉有未經許可製造具殺傷力槍枝及
    子彈等罪嫌，應於另案中再行宣告沒收，附此敘明。
四、又事實欄一附表一所示之竊盜犯行、附表二編號1 、7 、8
    、9 、10等強盜犯行及事實欄三恐嚇取財部分，雖未據檢察
    官起訴，惟業經臺灣新竹地方法院檢察署檢察官移送併辦審
    理（同署94年度偵字第6044號及94年度偵字第6169號），此
    與前揭已起訴之強盜罪、恐嚇取財未遂罪間有牽連犯或連續
    犯之裁判上一罪關係，均為起訴效力所及，本院自應併予審
    理，附此敘明。
五、至臺灣新竹地方法院檢察署以94年度偵字第6044號及94年度
    偵字第6169號，移請併辦有關被告亥○○另涉有刑法第271
    條第2 項、第1 項殺人未遂罪、槍砲彈藥刀械管制條例第8
    條第1 項製造具有殺傷力槍枝罪、第12條第1 項製造具殺傷
    力之子彈罪，經被告亥○○於本院供稱：警察在其住處查扣
    之槍枝及子彈，係於93年11月間製造，改造槍彈之動機，是
    好奇、好玩等語（見本院第4 卷第153 頁），是被告亥○○
    製造該等槍彈時，顯非基於供其於94年7 月後犯強盜罪使用
    之意思，且檢察官亦非認被告亥○○係犯槍砲彈藥刀械管制
    條例第8 條第3 項意圖供犯罪之用製造具有殺傷力槍枝罪、
    同條例第12條第3 項意圖供犯罪之用製造具殺傷力之子彈罪
    ，而被告亥○○製造具殺傷力槍枝、子彈後之持有行為，應
    為製造行為所吸收不另論罪。是被告亥○○所涉製造具殺傷
    力之槍枝、子彈及殺人未遂部分，與起訴之強盜或未經許可
    持有具殺傷力改造槍枝罪（與共同被告壬○○共同持有部分
    ），並無連續犯或牽連犯之裁判上一罪關係，本院無從併予
    審理，爰就該部分退回臺灣新竹地方法院檢察署，由該署檢
    察官另行依法處理。
據上論斷，應依刑事訴訟法第299 條第1 項前段，槍砲彈藥刀械
管制條例第8 條第4 項，刑法第11條、第2 條第1 項前段、修正
前刑法第56條、第320 條第1 項、第321 條第1 項第3 款、第4
款、第330 條第1 項、第346 條第3 項、第1 項，修正前刑法第
55條、第38條第1 項第1 款，罰金罰鍰提高標準條例第1 條，判
決如主文。
本案經檢察官黃祺安到庭執行職務。
中    華    民    國    95    年    10    月    26    日
                  刑事第三庭    審判長法  官  柳章峰
                                      法  官  林卉聆
                                      法  官  吳國聖
以上正本與原本無異。
如不服本判決，應於判決送達後10日內向本院提出上訴狀（應附
繕本）。告訴人或被害人如對於本判決不服者，應具備理由請求
檢察官上訴，其上訴期間之計算係以檢察官收受判決正本之日期
為準。
中    華    民    國    95    年    10    月    26    日
                                      書記官  歐明秀
附表一：被告亥○○竊盜部分
┌──┬───┬──┬──┬───┬────────────┬────┬─────┐
│編號│行為人│時間│地點│被害人│犯罪手法（犯罪行為）    │所得財物│所犯法條  │
├──┼───┼──┼──┼───┼────────────┼────┼─────┤
│ 1  │亥○○│94年│新竹│庚○○│亥○○趁被害人庚○○不在│車號W7－│刑法第321 │
│    │      │10月│市香│      │之際，持六角扳手竊取被害│8647號自│條第1項第3│
│    │      │11日│山區│      │人所有之W7－8647號自小客│用客車之│款攜帶兇器│
│    │      │15時│港南│      │車車牌2 面，復將所竊得之│車牌2 面│加重竊盜罪│
│    │      │0分 │里延│      │W7－8647號車牌懸掛於所竊│。      │。        │
│    │      │    │平路│      │得之6P－0325號福特廠牌之│        │          │
│    │      │    │2段 │      │自小客車車上，以規避警方│        │          │
│    │      │    │1241│      │之查緝。（將原車牌丟棄於│        │          │
│    │      │    │巷2 │      │竹北段中華路鳳山溪橋下河│        │          │
│    │      │    │弄4 │      │床）                    │        │          │
│    │      │    │號  │      │                        │        │          │
├──┼───┼──┼──┼───┼────────────┼────┼─────┤
│ 2  │亥○○│94年│新竹│乙○○│亥○○趁被害人乙○○不在│車號6P－│刑法第321 │
│    │      │10月│縣竹│      │之際，以六角扳手竊取被害│6243號自│條第1項第3│
│    │      │21日│北市│      │人所有之6P－6243號自小客│小客車之│款攜帶兇器│
│    │      │8時 │195 │      │車車牌2 面，復將所竊得之│車牌2 面│加重竊盜罪│
│    │      │10分│巷53│      │6P－6243號車牌懸掛於所竊│。      │。        │
│    │      │    │弄7 │      │得之6P－0325號福特廠牌自│        │          │
│    │      │    │號  │      │小客車車上，以規避警方之│        │          │
│    │      │    │    │      │查緝。                  │        │          │
│    │      │    │    │      │                        │        │          │
├──┼───┼──┼──┼───┼────────────┼────┼─────┤
│ 3  │亥○○│94年│新竹│地○○│亥○○駕駛其先前強盜所得│未○○所│刑法第320 │
│    │張鴻順│10月│縣新│      │之未○○所有車號6P-0325 │車號JW-5│條第1項竊 │
│    │      │20日│埔鎮│      │號自用小客車（其上懸掛陳│659自用 │盜罪、第  │
│    │      │21時│四座│      │銘芳先前竊盜所得之乙○○│小客車、│346條第1項│
│    │      │許  │里四│      │所有車號6P-6243 號自用小│地○○所│之恐嚇取財│
│    │      │    │座屋│      │客車車牌2 面）搭載張鴻順│交付之贖│罪。      │
│    │      │    │18之│      │，於前揭時地見地○○駕駛│金5 萬元│          │
│    │      │    │4號 │      │其所有車號JW -5659號自用│。      │          │
│    │      │    │前  │      │小客車，並下車未熄火開啟│        │          │
│    │      │    │    │      │住處大門之際，由張鴻順下│        │          │
│    │      │    │    │      │車以順手牽羊之方式，竊取│        │          │
│    │      │    │    │      │上開車輛。並由亥○○於同│        │          │
│    │      │    │    │      │年月23日21時許，致電劉治│        │          │
│    │      │    │    │      │銘向其恐嚇稱須以現金新臺│        │          │
│    │      │    │    │      │幣10萬元贖回，地○○表示│        │          │
│    │      │    │    │      │贖金過高，而改由以5 萬元│        │          │
│    │      │    │    │      │贖回並約並還車取款之時地│        │          │
│    │      │    │    │      │。繼由張鴻順依約於同年月│        │          │
│    │      │    │    │      │25日13時許，至新竹縣竹北│        │          │
│    │      │    │    │      │六家高鐵前與地○○碰面，│        │          │
│    │      │    │    │      │於取款後乃交還該車鑰匙予│        │          │
│    │      │    │    │      │地○○。                │        │          │
│    │      │    │    │      │                        │        │          │
├──┼───┼──┼──┼───┼────────────┼────┼─────┤
│ 4  │亥○○│94年│桃園│賴宏瑞│亥○○於前揭時地駕駛前揭│車號OE-9│刑法第321 │
│    │張鴻順│11月│縣新│      │搶得之車號Q8-822 8號自用│256號自 │條第1 項第│
│    │「毛仔│3 日│屋鄉│      │小客車，搭載張鴻順與「毛│用小客車│3 款攜帶兇│
│    │」    │凌晨│清華│      │仔」2 人，由張鴻順與「毛│之車牌2 │器加重竊盜│
│    │      │4 時│村3 │      │仔」下車各持客觀上足供兇│面。    │罪。      │
│    │      │許  │鄰北│      │器使用之六角扳手竊取賴宏│        │          │
│    │      │    │勢64│      │瑞所有車號OE-9256號自用 │        │          │
│    │      │    │之36│      │ 小客車之車牌2 面，得手 │        │          │
│    │      │    │號前│      │後並懸掛於上開搶得之車輛│        │          │
│    │      │    │    │      │上以躲避警方查緝。      │        │          │
│    │      │    │    │      │                        │        │          │
├──┼───┼──┼──┼───┼────────────┼────┼─────┤
│ 5  │張鴻順│94年│新竹│卯○○│張鴻順、亥○○2 人各持客│車號G7-0│刑法第321 │
│    │亥○○│11月│縣新│      │觀上足供兇器使用之六角扳│625號自 │條第1 項第│
│    │      │5 日│豐鄉│      │手竊取卯○○所有車號G7-0│用小客車│3 款攜帶兇│
│    │      │凌晨│松林│      │625 號自用小客車車牌2 面│車牌2面 │器加重竊盜│
│    │      │4 時│村莊│      │，得手後懸掛於所搶得車號│。      │罪。      │
│    │      │30分│敬街│      │Q8-8228 號自用小客車上以│        │          │
│    │      │許  │7號 │      │躲避警方查緝。          │        │          │
│    │      │    │前  │      │                        │        │          │
└──┴───┴──┴──┴───┴────────────┴────┴─────┘
附表二：被告亥○○強盜附表
┌─┬───┬──┬──┬───┬─────────────┬────┬─────┐
│編│行為人│時間│地點│被害人│犯罪手法（犯罪行為）      │所得財物│所犯法條  │
│號│      │    │    │      │                          │        │          │
├─┼───┼──┼──┼───┼─────────────┼────┼─────┤
│ 1│亥○○│94年│新竹│辰○○│亥○○夥同3 名真實姓名年籍│1.被害人│刑法第330 │
│  │、3名 │7 月│縣竹│孫新葉│不詳之成年男子於前揭時地持│辰○○所│條1項結夥3│
│  │真實姓│6 日│北市│      │可作為兇器使用之克拉克改造│有之現金│人以攜帶兇│
│  │名年籍│21時│中正│      │手槍（含彈匣1 個，如附表三│新台幣 (│加重強盜罪│
│  │不詳之│許  │西路│      │編號5 ，槍枝管制編號：1102│下同)4千│。        │
│  │成年男│    │義民│      │032839，經鑑定不具殺傷力）│5百元。 │（臺灣新竹│
│  │子    │    │中學│      │令辰○○下車，並強押辰○○│2.被害人│地方法院檢│
│  │      │    │停車│      │上其等所駕駛車號不詳之自用│孫新葉所│察署94年度│
│  │      │    │場內│      │小客車後，隨即以口罩蒙住崔│有現金  │偵字第6044│
│  │      │    │    │      │新月雙眼，強取辰○○所有之│2 千9 百│號、第6169│
│  │      │    │    │      │現金新臺幣（下同）4,50 0元│元、勞力│號移送併案│
│  │      │    │    │      │，得逞後亥○○並要求辰○○│士鑽錶、│審理）    │
│  │      │    │    │      │致電友人取款贖人，辰○○心│鑽戒1 只│          │
│  │      │    │    │      │生畏懼，乃依指示於同年月7 │、信用卡│          │
│  │      │    │    │      │日凌晨2 時40分許致電友人孫│4張 、健│          │
│  │      │    │    │      │新葉約碰面，孫新葉依約於同│保卡1 張│          │
│  │      │    │    │      │日2 時50分，在新竹市○○路│、內含門│          │
│  │      │    │    │      │53巷口等候時，亥○○等人即│號095259│          │
│  │      │    │    │      │駕車持槍強押孫新葉上車，並│5685之NO│          │
│  │      │    │    │      │強取孫新葉所有現金29 ,000 │KIA 手機│          │
│  │      │    │    │      │元、勞力士鑽錶1 只、鑽戒1 │機1 支等│          │
│  │      │    │    │      │只、信用卡4 張、健保卡1 張│、提領現│          │
│  │      │    │    │      │、內含門號0000000000號NOKI│金5 萬元│          │
│  │      │    │    │      │A 手機1 支等財物，並逼問孫│，以信用│          │
│  │      │    │    │      │新葉提款卡密碼。嗣行經新竹│卡預借現│          │
│  │      │    │    │      │市中華大學附近台新國際商業│金9 萬元│          │
│  │      │    │    │      │銀行前，乃命孫新葉下車提領│。      │          │
│  │      │    │    │      │現金5 萬元交與其等始放人。│        │          │
│  │      │    │    │      │亥○○等人隨即持孫新葉所交│        │          │
│  │      │    │    │      │付之信用卡中之中國信託商業│        │          │
│  │      │    │    │      │銀行信用卡預借現金3 筆共9 │        │          │
│  │      │    │    │      │萬元。                    │        │          │
├─┼───┼──┼──┼───┼─────────────┼────┼─────┤
│ 2│壬○○│94年│新竹│邱志強│亥○○夥同壬○○、酉○○及│(1)車號90│刑法第330 │
│  │酉○○│7 月│市經│戊○○│另2 名真實姓名年籍不詳之成│26-FV 號│條第1 項結│
│  │亥○○│27日│國路│      │年男子於前揭時地，趁邱志強│自用小客│夥三人以上│
│  │及另二│4 時│與中│      │駕駛車號9026 -FV號自用小客│車、(2)邱│攜帶兇器加│
│  │名姓名│許  │華路│      │車搭載女友戊○○停等紅燈之│志強所有│重強盜罪。│
│  │年籍不│    │口  │      │際，以兩台自小客車前後包夾│諾基亞72│槍砲彈藥刀│
│  │詳成年│    │    │      │邱志強車輛，壬○○持改造手│60型手機│械管制條例│
│  │男子  │    │    │      │槍（如附表三編號2 所示，具│1 支皮包│第8 條第4 │
│  │      │    │    │      │殺傷力），亥○○持疑似槍枝│1 只（內│項未經許可│
│  │      │    │    │      │之物體（無法證明係具殺傷力│有國民身│持有可發射│
│  │      │    │    │      │之槍枝），另一犯嫌則持高爾│分證、駕│子彈具殺傷│
│  │      │    │    │      │夫球桿砸邱志強車輛之後檔風│照、行照│力改造手槍│
│  │      │    │    │      │玻璃，於脅迫邱志強下車後，│、健保卡│罪。      │
│  │      │    │    │      │毆打邱志強成傷（毀損、傷害│、現金2 │          │
│  │      │    │    │      │部分均未據告訴），後來陳立│、3百元 │          │
│  │      │    │    │      │全與另一姓名年藉不詳歹徒進│）。(3)李│          │
│  │      │    │    │      │入邱志強車內，脅迫邱志強跟│易芸所有│          │
│  │      │    │    │      │著前方歹徒所駕駛之車輛行駛│OKWAP263│          │
│  │      │    │    │      │，並要求邱志強、戊○○交出│型手機1 │          │
│  │      │    │    │      │皮包、手機等財物。中途改由│支、皮包│          │
│  │      │    │    │      │壬○○上邱志強之車輛負責駕│1 只（內│          │
│  │      │    │    │      │車，邱志強則改坐於後座，最│有身分證│          │
│  │      │    │    │      │後於當日4 時30分許，在新竹│、駕照、│          │
│  │      │    │    │      │市九甲埔橋下始讓邱志強及李│行照、健│          │
│  │      │    │    │      │易芸下車，壬○○等則駕駛邱│保卡、現│          │
│  │      │    │    │      │志強之車輛揚長而去。      │金2 、3 │          │
│  │      │    │    │      │                          │百元)   │          │
├─┼───┼──┼──┼───┼─────────────┼────┼─────┤
│ 3│壬○○│94年│苗栗│子○○│亥○○夥同壬○○、酉○○、│未遂    │刑法第330 │
│  │酉○○│7 月│縣頭│      │及另2 名真實姓名不詳之成年│        │條第2項、 │
│  │亥○○│27日│份鎮│      │男子於前揭時地，由壬○○駕│        │第1項結夥 │
│  │及另二│5 時│中央│      │駛車號9026-F V號自用小客車│        │三人以上攜│
│  │姓名年│50分│路與│      │搭載另2 名姓名年籍不詳之歹│        │帶兇器加重│
│  │籍不詳│許  │永貞│      │徒擋在子○○所駕駛車號DE-0│        │強盜未遂罪│
│  │之成年│    │路口│      │589 號賓士自用小客車前。陳│        │。        │
│  │男子  │    │    │      │銘芳則駕駛另一部自小客車（│        │槍砲彈藥刀│
│  │      │    │    │      │懸掛JP-2307 號車牌）在右側│        │械管制條例│
│  │      │    │    │      │阻擋。繼由酉○○持改造手槍│        │第8條第4項│
│  │      │    │    │      │（酉○○所持為前述原由李國│        │未經許可持│
│  │      │    │    │      │禎持有之如附表三編號2 之槍│        │有可發射子│
│  │      │    │    │      │枝，具殺傷力），亥○○持疑│        │彈具殺傷力│
│  │      │    │    │      │似槍枝之物體，會同另二名姓│        │改造手槍罪│
│  │      │    │    │      │名年籍不詳之歹徒下車著手欲│        │。        │
│  │      │    │    │      │強盜子○○財物。子○○見狀│        │          │
│  │      │    │    │      │加速衝撞前方壬○○駕駛之車│        │          │
│  │      │    │    │      │號9026 -FV號自用小客車後脫│        │          │
│  │      │    │    │      │逃，始幸免於難。          │        │          │
│  │      │    │    │      │                          │        │          │
├─┼───┼──┼──┼───┼─────────────┼────┼─────┤
│ 4│壬○○│94年│苗栗│丁○○│壬○○駕駛車號9026－FV號自│車號    │刑法第330 │
│  │酉○○│7 月│縣頭│（有對│用小客車，亥○○駕一車號不│R2-3352 │條第1項結 │
│  │亥○○│27日│份鎮│酉○○│詳之車輛擋住丁○○去路。由│號自用小│夥三人以上│
│  │及另二│6 時│永貞│提出告│酉○○持改造手槍（酉○○所│客車（綠│攜帶兇器加│
│  │名姓名│15分│路一│訴- 強│持為前述原由壬○○持有如附│色中華三│重強盜罪。│
│  │年籍不│許  │段  │盜）  │表三編號2 之槍枝，具殺傷力│菱）。  │槍砲彈藥刀│
│  │詳成年│    │207 │      │），其中一位姓名年籍不詳之│        │械管制條例│
│  │男子  │    │號前│      │歹徒持疑似槍枝之物體，會同│        │第8條第4項│
│  │      │    │    │      │另一姓名年籍不詳之歹徒，脅│        │未經許可持│
│  │      │    │    │      │迫丁○○下車後，強取丁○○│        │有可發射子│
│  │      │    │    │      │所有車號R2-3352 號自用小客│        │彈具殺傷力│
│  │      │    │    │      │車。繼續南下至頭份鎮蘆竹里│        │改造手槍罪│
│  │      │    │    │      │永貞路一段10號，將9026－FV│        │。        │
│  │      │    │    │      │自小客車棄置該處。        │        │          │
│  │      │    │    │      │                          │        │          │
├─┼───┼──┼──┼───┼─────────────┼────┼─────┤
│ 5│壬○○│94年│苗栗│申○○│亥○○駕駛深色三菱自小客車│車號6329│刑法第330 │
│  │酉○○│7 月│縣造│      │搭載一名姓名年藉不詳之歹徒│-KP號自 │條第1項結 │
│  │亥○○│27日│橋鄉│      │，擋在申○○所駕駛車號6329│小客車  │夥三人以上│
│  │及另二│6 時│豐湖│      │－KP號自用小客車前方酉○○│(銀色BMW│攜帶兇器加│
│  │名姓名│55分│村台│      │則駕車號R2－3352號自用小客│,2495CC)│重強盜罪。│
│  │年籍不│許  │十三│      │車搭載壬○○及另一名姓名年│        │槍砲彈藥刀│
│  │詳成年│    │甲線│      │籍不詳之歹徒，從後包夾。接│        │械管制條例│
│  │男子  │    │南下│      │著亥○○手持一高爾夫球桿，│        │第8條第4項│
│  │      │    │車道│      │酉○○持改造手槍（酉○○所│        │未經許可持│
│  │      │    │豐湖│      │持為前述原由壬○○持有如附│        │有可發射子│
│  │      │    │國小│      │表三編號2 槍枝，具殺傷力）│        │彈具殺傷力│
│  │      │    │前  │      │，其中一名姓名年籍不詳之男│        │改造手槍罪│
│  │      │    │    │      │子持疑似槍枝之物體下車後，│        │。        │
│  │      │    │    │      │由亥○○以高爾夫球桿將被害│        │          │
│  │      │    │    │      │人車輛之前檔風玻璃及駕駛座│        │          │
│  │      │    │    │      │旁玻璃打破，並強拉申○○下│        │          │
│  │      │    │    │      │車，導致申○○受有左手及左│        │          │
│  │      │    │    │      │手指多處切割傷之傷害（未據│        │          │
│  │      │    │    │      │告訴），至使申○○不能抗拒│        │          │
│  │      │    │    │      │，取得申○○車輛。嗣後再由│        │          │
│  │      │    │    │      │壬○○駕駛該車，揚長而去。│        │          │
│  │      │    │    │      │                          │        │          │
├─┼───┼──┼──┼───┼─────────────┼────┼─────┤
│ 6│壬○○│94年│苗栗│宙○○│亥○○夥同壬○○、酉○○、│1.邱志強│刑法第330 │
│  │亥○○│7 月│縣頭│丑○○│辛○○、戌○○共同基於強盜│  的身分│條第1 項結│
│  │酉○○│29日│份鎮│羅鶯芳│之概括犯意聯絡，於前揭時地│  證。  │夥三人以上│
│  │辛○○│20時│民族│巳○○│分別駕駛先前由壬○○、陳立│2.被害人│攜帶兇器加│
│  │戌○○│許  │路32│宇○○│全、亥○○強盜所得之車號63│  宙○○│重強盜罪。│
│  │      │    │1號 │      │29－KP號自用小客車，及另1 │  之現金│槍砲彈藥刀│
│  │      │    │「振│      │部車號不詳之自用小客車，由│  1,000 │械管制條例│
│  │      │    │群汽│      │壬○○持改造手槍（附表三編│  餘及店│第8 條第4 │
│  │      │    │車精│      │號2 所示之槍枝，具殺傷力）│  內之財│項未經許可│
│  │      │    │品百│      │，亥○○與酉○○持疑似槍枝│  （汽車│持有可發射│
│  │      │    │貨」│      │之物体，3 人共同將宙○○強│  超低音│子彈具殺傷│
│  │      │    │店  │      │押上車號63 29-KP號自用小客│  音響3 │力改造手槍│
│  │      │    │    │      │車。戌○○則駕駛上開車號不│  個、換│罪。      │
│  │      │    │    │      │詳之自用小客車尾隨在後。鄧│  片機3 │          │
│  │      │    │    │      │勝維上車後，亥○○即向其恫│  台（12│          │
│  │      │    │    │      │稱「有人出200 萬元要你的命│  片裝、│          │
│  │      │    │    │      │，我們的職業就是殺手，你要│  JVC 牌│          │
│  │      │    │    │      │出多少錢贖回你的命」等語，│  ）客戶│          │
│  │      │    │    │      │致宙○○無法抗拒，並強取鄧│  帳單、│          │
│  │      │    │    │      │勝維身上之現金1,000 餘元，│  信用卡│          │
│  │      │    │    │      │且不時毆打宙○○（傷害部分│  、支票│          │
│  │      │    │    │      │未據告訴）。車行至新竹縣寶│  票根、│          │
│  │      │    │    │      │山鄉山峰國小之山路，並停留│  商業本│          │
│  │      │    │    │      │約1 個鐘頭，戌○○即駕駛上│  票、印│          │
│  │      │    │    │      │開三菱牌自用小客車搭載李國│  章、存│          │
│  │      │    │    │      │禎、癸○○離去，然後戌○○│  摺、手│          │
│  │      │    │    │      │再自行前往與亥○○等人會合│  錶（百│          │
│  │      │    │    │      │。亥○○、辛○○、酉○○則│  達翡麗│          │
│  │      │    │    │      │繼續控制宙○○之行動自由。│  牌、市│          │
│  │      │    │    │      │又因宙○○表示須聯絡其女友│  價約34│          │
│  │      │    │    │      │丑○○始知可交付多少金錢，│  萬元）│          │
│  │      │    │    │      │故與丑○○相約在其苗栗縣頭│  、手機│          │
│  │      │    │    │      │份鎮○○里○○路76 3號住處│  2 支、│          │
│  │      │    │    │      │前碰面。94年7 月30日6 時許│  身分證│          │
│  │      │    │    │      │，丑○○進入車號6329 -KP號│  、健保│          │
│  │      │    │    │      │自用小客車，即遭亥○○、李│  卡、汽│          │
│  │      │    │    │      │國棟、酉○○3 人控制其行動│  車用全│          │
│  │      │    │    │      │自由，並在其無法抗拒之情形│  自動伸│          │
│  │      │    │    │      │下強取其所有摩托羅拉手機1 │  縮電視│          │
│  │      │    │    │      │支及現金2 千元。亥○○等復│  1 台、│          │
│  │      │    │    │      │要求丑○○向友人借錢，林菊│  監視器│          │
│  │      │    │    │      │美不得已，帶同亥○○等，於│  4 組、│          │
│  │      │    │    │      │同日7 時30分許，前往友人張│  汽車燈│          │
│  │      │    │    │      │少奇苗栗縣頭份鎮田寮里民族│  泡、發│          │
│  │      │    │    │      │路511 號住處，向巳○○借得│  票及其│          │
│  │      │    │    │      │4,00 0元後，交付予亥○○等│  他文件│          │
│  │      │    │    │      │。亥○○等在取得4, 000元後│  等。  │          │
│  │      │    │    │      │，即將丑○○載往頭份鎮民族│3.被害人│          │
│  │      │    │    │      │路321 號振群汽車精品百貨前│  丑○○│          │
│  │      │    │    │      │釋放，並將宙○○帶往新竹港│  所有之│          │
│  │      │    │    │      │濱汽車旅館休息，酉○○則林│  摩拖羅│          │
│  │      │    │    │      │菊美遭釋放後即先行離去。同│  拉手機│          │
│  │      │    │    │      │日下午，戌○○、壬○○與陳│  1 支、│          │
│  │      │    │    │      │銘芳、辛○○於新竹縣竹北市│  現金2 │          │
│  │      │    │    │      │某豐米便當店前短暫會合後，│  千元。│          │
│  │      │    │    │      │戌○○又與壬○○離開前往李│4.被害人│          │
│  │      │    │    │      │國禎新竹縣湖口鄉○○街50  │  巳○○│          │
│  │      │    │    │      │號2 樓住處拿手機。同日傍晚│  所有之│          │
│  │      │    │    │      │戌○○又與亥○○、辛○○在│  4,000 │          │
│  │      │    │    │      │明新技術學院碰面，並上車號│  元。  │          │
│  │      │    │    │      │6329-K P號自用小客車 (此時│5.被害人│          │
│  │      │    │    │      │車上有亥○○、辛○○、陳富│  宇○○│          │
│  │      │    │    │      │翊、宙○○)。             │  所交付│          │
│  │      │    │    │      │同日晚間，在新竹市郊區往古│  現金6 │          │
│  │      │    │    │      │奇峰路上，亥○○等將宙○○│  萬元。│          │
│  │      │    │    │      │關在車號6329-KP 號自用小客│6.強逼鄧│          │
│  │      │    │    │      │車之後行李廂內，宙○○趁機│  勝維簽│          │
│  │      │    │    │      │脫逃，經亥○○等發現後，由│  發到期│          │
│  │      │    │    │      │戌○○、辛○○再度將其強押│  為94年│          │
│  │      │    │    │      │上車，並予以毆打。94年7 月│  8 月3 │          │
│  │      │    │    │      │31日10時許，亥○○、戌○○│  日、5 │          │
│  │      │    │    │      │、辛○○將宙○○押往振群汽│  日、7 │          │
│  │      │    │    │      │車精品百貨，均承前述強盜之│  日，面│          │
│  │      │    │    │      │概括犯意，強取宙○○置放於│  額均為│          │
│  │      │    │    │      │店內之汽車超低音音響3 個、│  20萬元│          │
│  │      │    │    │      │換片機3 台（12片裝、JVC 牌│  之商業│          │
│  │      │    │    │      │）、客戶帳單、信用卡、支票│  本票3 │          │
│  │      │    │    │      │票根、商業本票、印章、存摺│  張。  │          │
│  │      │    │    │      │、手錶 (百達翡麗牌、市價約│7.被害人│          │
│  │      │    │    │      │34萬元)、 手機2支 、身分證│  丑○○│          │
│  │      │    │    │      │、健保卡、汽車用全自動伸縮│  所交付│          │
│  │      │    │    │      │電視1 台、監視器4 組、汽車│  價值3 │          │
│  │      │    │    │      │燈泡、發票及其他文件等財物│  萬餘元│          │
│  │      │    │    │      │。                        │  之疑似│          │
│  │      │    │    │      │同日12時許，亥○○、戌○○│  海洛因│          │
│  │      │    │    │      │、辛○○透過宙○○與其母羅│  及安非│          │
│  │      │    │    │      │鶯芳聯絡後，宙○○之父鄧茂│  他命之│          │
│  │      │    │    │      │南因宙○○遭控制自由而無法│  物。  │          │
│  │      │    │    │      │抗拒，乃在頭份鎮○○○路與│        │          │
│  │      │    │    │      │文化街口之全家便利商店前，│        │          │
│  │      │    │    │      │交付6 萬與亥○○等人。而陳│        │          │
│  │      │    │    │      │銘芳等認為太少，又於車內強│        │          │
│  │      │    │    │      │逼宙○○簽發到期日分別為94│        │          │
│  │      │    │    │      │年8 月3 日、5 日、7 日，面│        │          │
│  │      │    │    │      │額均為20萬元之商業本票3 張│        │          │
│  │      │    │    │      │後。復強迫宙○○聯絡丑○○│        │          │
│  │      │    │    │      │交出價值3 萬餘元之海洛因及│        │          │
│  │      │    │    │      │安非他命，丑○○迫不得已，│        │          │
│  │      │    │    │      │只好前往其住處附近之電動玩│        │          │
│  │      │    │    │      │具店，向不詳姓名年籍之人購│        │          │
│  │      │    │    │      │得3 萬餘元之疑似為海洛因及│        │          │
│  │      │    │    │      │安非他命之物品（由於並未扣│        │          │
│  │      │    │    │      │案，尚難證明確實為海洛因及│        │          │
│  │      │    │    │      │安非他命）後，於同日12時20│        │          │
│  │      │    │    │      │分許，在頭份鎮○○路、民族│        │          │
│  │      │    │    │      │路口交予亥○○等，始獲釋放│        │          │
│  │      │    │    │      │。                        │        │          │
├─┼───┼──┼──┼───┼─────────────┼────┼─────┤
│ 7│亥○○│94年│苗栗│未○○│亥○○夥同另一名綽號「文正│車號6P-0│刑法第330 │
│  │另一名│9月2│縣竹│      │」之男子，二人基於共同之犯│325號福 │條第1 項攜│
│  │綽號「│4日2│南鎮│      │意，見被害人未○○一人駕車│特廠牌自│帶兇器加重│
│  │文正」│3時4│崎頂│      │可欺，遂於張某停紅綠燈時，│用小客車│強盜罪。  │
│  │之男子│5分 │里西│      │亥○○持可供兇器使用之仿FN│。      │（臺灣新竹│
│  │      │    │濱公│      │廠1910型半自動手槍製造之PB│        │地方法院檢│
│  │      │    │路與│      │K 八厘米手槍（如附表三編號│        │察署94年度│
│  │      │    │天祥│      │7 所示槍枝，經鑑定不具殺傷│        │偵字第6044│
│  │      │    │街口│      │力）「文正」亦持外型近似槍│        │號、第6169│
│  │      │    │    │      │枝之物（所持槍枝未扣案，無│        │號移送併案│
│  │      │    │    │      │法證明可供兇器使用或具殺傷│        │審理）    │
│  │      │    │    │      │力）喝令張女下車，強行將被│        │          │
│  │      │    │    │      │害人未○○所有之6P-0325 號│        │          │
│  │      │    │    │      │自小客車駛走。            │        │          │
│  │      │    │    │      │                          │        │          │
├─┼───┼──┼──┼───┼─────────────┼────┼─────┤
│ 8│亥○○│94年│苗栗│丑○○│亥○○駕駛其先前強盜所得之│1.振群汽│刑法第330 │
│  │張鴻順│11月│縣竹│羅菩提│6P-6243 號自用小客車，搭載│  車精品│條第1 項結│
│  │及真實│3 日│南鎮│己○○│張鴻順及真實姓名年籍不詳綽│  百貨店│夥三人以上│
│  │姓名年│凌晨│民族│天○○│號「毛仔」之成年男子共3 人│  內之電│攜帶兇器加│
│  │籍不詳│2時 │路32│宙○○│，於前揭時地，由亥○○持可│  視。  │重強盜罪。│
│  │綽號「│許  │1號 │      │供兇器使用之仿FN廠1910型半│2.被害人│（臺灣新竹│
│  │毛仔」│    │「振│      │自動手槍製造之PB K八厘米手│  羅菩提│地方法院檢│
│  │之成年│    │群汽│      │槍（如附表三編號7 所示槍枝│  所有之│察署94年度│
│  │男子  │    │車精│      │，經鑑定不具殺傷）張鴻順、│  皮包（│偵字第6044│
│  │      │    │品百│      │「毛仔」各持外型近似槍枝之│  內有皮│號、第6169│
│  │      │    │貨」│      │物（未據扣案，無法證明是否│  夾、含│號移送併案│
│  │      │    │店  │      │可供兇器使用或具殺傷力）下│  門號09│審理）    │
│  │      │    │    │      │車喝令張女進入店內，亥○○│  159039│          │
│  │      │    │    │      │並朝店內玻璃開槍，命令店員│  90號之│          │
│  │      │    │    │      │丑○○及其友人玄○○、李俊│  摩托羅│          │
│  │      │    │    │      │彬、天○○共4 人蹲在角落不│  拉V365│          │
│  │      │    │    │      │准動，否則開槍，其等3 人隨│  型手機│          │
│  │      │    │    │      │即搜刮店內電視及玄○○所有│  1 支、│          │
│  │      │    │    │      │之皮包（內有皮夾、含門號下│  信用卡│          │
│  │      │    │    │      │0000000000號之摩托羅拉V365│  3 張、│          │
│  │      │    │    │      │型手機1 支、信用卡3 張、國│  國民身│          │
│  │      │    │    │      │民身分證、健保卡、現金5 千│  分證、│          │
│  │      │    │    │      │元）等財物。適該店負車責人│  健保卡│          │
│  │      │    │    │      │宙○○駕駛其所有車號Q8-822│  、現金│          │
│  │      │    │    │      │8 自用小客車返回，亥○○即│  5,000 │          │
│  │      │    │    │      │對空鳴槍，宙○○見狀逃跑，│  元等。│          │
│  │      │    │    │      │繼由張鴻順搶得上開車輛後駛│3.被害人│          │
│  │      │    │    │      │離，亥○○則駕駛前揭搶得之│  宙○○│          │
│  │      │    │    │      │車號6P-3243 號自用小客車搭│  所有之│          │
│  │      │    │    │      │載「毛仔」離去。          │  車號Q8│          │
│  │      │    │    │      │                          │  -8228 │          │
│  │      │    │    │      │                          │  自小客│          │
│  │      │    │    │      │                          │  車。  │          │
├─┼───┼──┼──┼───┼─────────────┼────┼─────┤
│ 9│亥○○│94年│新竹│寅○○│張鴻順、亥○○於前揭時地駕│被害人林│刑法第33 0│
│  │張鴻順│11月│縣新│      │駛先前搶得之車號Q8-8228 號│資婷所有│條第1項攜 │
│  │      │5 日│豐鄉│      │自用小客車（其上懸掛竊得之│之現金、│帶兇器加重│
│  │      │4 時│新和│      │OE -9256號自用小客車車牌）│皮包及其│強盜罪。  │
│  │      │10分│路  │      │，各持手槍1 支（亥○○持附│店內之摩│槍砲彈藥刀│
│  │      │許  │128 │      │表三編號4 所示之具殺傷力槍│托羅拉手│械管制條例│
│  │      │    │號「│      │枝，張鴻順所持槍枝未扣案無│機1 支、│第8條第4項│
│  │      │    │順利│      │法證明有殺傷力），由亥○○│現金2,50│。（臺灣新│
│  │      │    │檳榔│      │向店內玻璃開槍，並命負責人│0 元、香│竹地方法院│
│  │      │    │攤」│      │寅○○交出現金及皮包，其等│煙8 包。│檢察署94年│
│  │      │    │店內│      │2人 乃在店內搜刮其所有之摩│        │度偵字第60│
│  │      │    │    │      │托羅拉手機1 支、現金2,500 │        │44號、第61│
│  │      │    │    │      │、香煙8 包而離去。        │        │69號移送併│
│  │      │    │    │      │                          │        │案審理）  │
├─┼───┼──┼──┼───┼─────────────┼────┼─────┤
│10│張鴻順│94年│苗栗│丙○○│由張鴻順駕駛先前搶得之車號│現金2萬 │刑法第33 0│
│  │亥○○│11月│縣竹│      │Q8-8228 號自用小客車（其上│元      │條第1項攜 │
│  │      │8 日│南鎮│      │懸掛G7-0 625號自用小客車車│        │帶兇器加重│
│  │      │18時│光復│      │牌），搭載亥○○，於前揭時│        │強盜罪。  │
│  │      │49分│路35│      │地見丙○○於郵局前領款，即│        │槍砲彈藥刀│
│  │      │許  │2號 │      │由亥○○持槍（附表三編號4 │        │械管制條例│
│  │      │    │前（│      │所示槍枝，具殺傷力）下車走│        │第8條第4項│
│  │      │    │竹南│      │向丙○○，並對空鳴槍，而強│        │。（臺灣新│
│  │      │    │鎮照│      │取丙○○所有之現金2 萬元，│        │竹地方法院│
│  │      │    │南郵│      │得手後隨即上車逃逸。      │        │檢察署94年│
│  │      │    │局）│      │                          │        │度偵字第60│
│  │      │    │    │      │                          │        │44號、第61│
│  │      │    │    │      │                          │        │69號移送併│
│  │      │    │    │      │                          │        │案審理）  │
└─┴───┴──┴──┴───┴─────────────┴────┴─────┘
附表三：
┌───┬──────────┬──┬──────────────┬─────┐
│編號  │槍枝改造情形及管制編│數量│  鑑定結果及備註說明        │原持有人  │
│      │號                  │    │                            │          │
├───┼──────────┼──┼──────────────┼─────┤
│ 1    │仿BERETTA 廠84型半自│    │經內政部警政署刑事警察局94年│壬○○    │
│      │動手槍製造之玩具手槍│    │5 月4 日刑鑑字第940067587 號│          │
│      │換裝土造金屬槍管及土│1枝 │鑑定書鑑定結果，認機械性能良│          │
│      │造槍機改造而成之改造│    │好，可擊發適用子彈，具殺傷力│          │
│      │手槍 (槍枝管制編號11│    │（見臺灣新竹地方法院檢察署94│          │
│      │00000000)           │    │年度偵字第2234號影卷第165 至│          │
│      │                    │    │167 頁)。                   │          │
├───┼──────────┼──┼──────────────┼─────┤
│      │ 仿WALTHER 廠PPK/S  │1枝 │經內政部警政署刑事警察局94年│壬○○    │
│      │ 型半自動手槍製造之 │    │8 月15日刑鑑字第940119156 號│          │
│  2   │ 玩具手槍換裝土造金 │    │槍彈鑑定書鑑定結果，認機械性│          │
│      │ 屬槍管改造而成之改 │    │能良好，可供擊發適用子彈使用│          │
│      │ 造手槍 (槍枝管制編 │    │，認具殺傷力 (見臺灣苗栗地方│          │
│      │ 號0000000000)      │    │法院檢察署94年偵字第2980號卷│          │
│      │                    │    │第258 至262 頁)。           │          │
├───┼──────────┼──┼──────────────┼─────┤
│      │仿BERETTA 廠M9型半自│1枝 │經內政部警政署刑事警察局94年│亥○○    │
│      │動手槍製造之槍枝換裝│    │12月22日刑鑑字第000000000 號│          │
│  3   │土造金屬槍管、槍機而│    │槍彈鑑定書鑑定結果：認機械性│          │
│      │成之90改造手槍（槍枝│    │能良好，可擊發適用子彈，具殺│          │
│      │管制編號0000000000）│    │傷力。（見臺灣新竹地方法院檢│          │
│      │                    │    │察署94年度偵字第6169號卷第62│          │
│      │                    │    │至71頁）                    │          │
├───┼──────────┼──┼──────────────┼─────┤
│      │仿BERETTA 廠M9型半自│1枝 │同上第000000000 號槍彈鑑定書│亥○○    │
│      │動手槍製造之槍枝換裝│    │鑑定結果：認機械性能良好，可│          │
│  4   │土造金屬槍管、槍機而│    │擊發適用子彈，具殺傷力。（見│          │
│      │成之90改造手槍（槍枝│    │臺灣新竹地方法院檢察署94年度│          │
│      │管制編號0000000000）│    │偵字第6169號卷第62至71頁）  │          │
├───┼──────────┼──┼──────────────┼─────┤
│      │仿半自動手槍外型製造│1枝 │同上第000000000 號槍彈鑑定書│亥○○    │
│      │之空氣手槍，以壓縮氣│    │鑑定結果：經檢視，欠缺裝填彈│          │
│  5   │體為發射動力之克拉克│    │丸及儲氣裝置之彈匣，無法供發│          │
│      │改造手槍1 枝（含彈匣│    │射彈丸使用，依現狀，認不具殺│          │
│      │1個 ，槍枝管制編號11│    │傷力；另隨附彈匣壹個，認係仿│          │
│      │00000000）          │    │BERETTA 廠M9半自動手槍所製造│          │
│      │                    │    │槍枝之金屬彈匣。            │          │
├───┼──────────┼──┼──────────────┼─────┤
│      │仿GLOC K廠17型半自動│    │同上第000000000 號槍彈鑑定書│亥○○    │
│      │手槍製造之槍枝換裝土│    │鑑定結果：經檢視，滑套前端下│          │
│  6   │造金屬槍管改造而成之│    │方斷裂，經實際裝填適用子彈進│          │
│      │克拉克改造手槍1 枝（│    │行試射，其彈丸 (直徑8.61mm、│          │
│      │槍枝管制編號00000000│    │重量5.13g)之發射速度為158 公│          │
│      │40）。              │    │尺/ 秒，計算其動能為64. 03焦│          │
│      │                    │    │耳，單位面積動能為109.98焦耳│          │
│      │                    │    │/平 方公分。（見臺灣新竹地方│          │
│      │                    │    │法院檢察署94年度偵字第6169號│          │
│      │                    │    │卷第62至71頁）              │          │
├───┼──────────┼──┼──────────────┼─────┤
│      │仿FN廠1910型半自動手│1枝 │同上第000000000 號槍彈鑑定書│亥○○    │
│      │槍製造之PBK 八厘米手│    │鑑定結果：經檢視，欠缺金屬槍│          │
│  7   │槍 (槍枝管制編號1102│    │管，無法供發射彈丸使用，認不│          │
│      │032841)             │    │具殺傷力。（見臺灣新竹地方法│          │
│      │                    │    │院檢察署94年度偵字第6169號卷│          │
│      │                    │    │第62至71頁）                │          │
└───┴──────────┴──┴──────────────┴─────┘
論罪法條：
中華民國刑法第321條
（加重竊盜罪）
犯竊盜罪而有左列情形之一者，處 6 月以上、 5 年以下有期徒
刑：
一  於夜間侵入住宅或有人居住之建築物、船艦或隱匿其內而犯
    之者。
二  毀越門扇、牆垣或其他安全設備而犯之者。
三  攜帶兇器而犯之者。
四  結夥三人以上而犯之者。
五  乘火災、水災或其他災害之際而犯之者。
六  在車站或埠頭而犯之者。
前項之未遂犯罰之。
中華民國刑法第320條
（普通竊盜罪、竊佔罪）
意圖為自己或第三人不法之所有，而竊取他人之動產者，為竊盜
罪，處 5 年以下有期徒刑、拘役或 5 百元以下罰金。
意圖為自己或第三人不法之利益，而竊佔他人之不動產者，依前
項之規定處斷。
前二項之未遂犯罰之。
中華民國刑法第346條
（單純恐嚇罪）
意圖為自己或第三人不法之所有，以恐嚇使人將本人或第三人之
物交付者，處6 月以上5 年以下有期徒刑，得併科1 千元以下罰
金。
以前項方法得財產上不法之利益，或使第三人得之者，亦同。
前二項之未遂犯罰之。
中華民國刑法第330條
（加重強盜罪）
犯強盜罪而有第 321 條第 1 項各款情形之一者，處 7 年以上有
期徒刑。
前項之未遂犯罰之。
槍砲彈藥刀械管制條例第8條
未經許可，製造、販賣或運輸鋼筆槍、瓦斯槍、麻醉槍、獵槍、
空氣槍或第4 條第1 項第1 款所定其他可發射金屬或子彈具有殺
傷力之各式槍砲者，處無期徒刑或5 年以上有期徒刑，併科新臺
幣1 千萬元以下罰金。
未經許可，轉讓、出租或出借前項所列槍枝者，處 5 年以上有期
徒刑，併科新臺幣 1 千萬元以下罰金。
意圖供自己或他人犯罪之用，而犯前二項之罪者，處無期徒刑或
 7 年以上有期徒刑，併科新臺幣 1 千萬元以下罰金。
未經許可，持有、寄藏或意圖販賣而陳列第 1 項所列槍枝者，處
 3 年以上10年以下有期徒刑，併科新臺幣700 萬元以下罰金。
第 1 項至第 3 項之未遂犯罰之。


司法院資訊處製作；財團法人民間司法改革基金會備份。
